臺灣高等法院高雄分院刑事判決　　　　 94年度交上訴字第3號
上　訴　人　臺灣高雄地方法院檢察署檢察官
上　訴　人
即　被　告　乙○○
上列上訴人因公共危險等案件，不服臺灣高雄地方法院93年度交
訴字第116 號中華民國93年12月9 日第一審判決（起訴案號：臺
灣高雄地方法院檢察署93年度偵字第14096 號），提起上訴，本
院判決如下：
    主  文
原判決關於業務過失傷害及定執行刑部分撤銷。
乙○○從事業務之人，因業務上之過失傷害人，處有期徒刑月
，如易科罰金，以佰元折算壹日。
其他上訴駁回。
上訴駁回部分所處有期徒刑陸月，如易科罰金，以佰元折算壹
日，與上開撤銷改判所處罪刑，應執行有期徒刑捌月，如易科罰
金，以佰元折算壹日。
    事  實
一、乙○○係受僱之自用小貨車司機，為從事駕駛業務之人，於
    民國（下同）93年1 月15日11時40分許，駕駛車牌ZF－4827
    號自用小貨車，沿高雄市○○區○○路由東向西行駛，途經
    逢甲路、翠華路交岔路口，原應注意逢甲路為支線道，應讓
    翠華路為幹線道之車輛先行，及轉彎車輛應讓直行車輛先行
    ，而當時天候晴，路面無缺陷，亦無障物，視距良好，並
    無不能注意之情況，乃能注意，而疏未注意，未讓在翠華路
    由南向北直行由甲○○騎乘搭載丙○之車牌XZY －685 號機
    車先行，而貿然右轉翠華路，致其自用小貨車車頭左前側擦
    撞甲○○騎乘之機車右側擋泥板，甲○○及丙○人車倒地，
    因而丙○受有左肩及右大腿挫、瘀腫多處傷害，甲○○受有
    頭部外傷併眩暈，疑似腦震盪、左大腿內側及左足踝挫傷併
    皮下血腫及左前臂擦傷等傷害。乙○○肇事後，明知致人受
    傷，竟未停車採取必要之救護措施，亦未報警處理，即另行
    起意駕車逃逸。嗣經目擊者翁志明及現場附近民眾記下車號
    後報警，而循線查獲。
二、案由甲○○、丙○訴經高雄市政府警察局鼓山分局移送臺灣
    高雄地方法院檢察署檢察官偵查起訴。
    理  由
一、訊據上訴人即被告乙○○對於上開肇事傷人之事實，供承不
    諱，而辯稱：伊不是故意的，且伊早就未駕車營業，原判決
    量刑過重，伊已與告訴人和解等語。
二、惟查：
　(一)上開被告駕駛車牌ZF－4827號自用小貨車，在高雄市○○區
　  ○○路右轉翠華路時，擦撞由甲○○騎乘搭載丙○之車牌XZ
    Y －685 號機車，致甲○○、丙○之人車倒地受傷後逃逸等
    事實，為被告所供承，並有道路交通事故調查報告表、現場
    圖、交通事故談話紀錄表、現場照片、小貨車及機車擦撞痕
    跡照片，及告訴人甲○○、丙○所提出之受傷診斷證明書等
    附卷可稽。而被告駕車肇事致告訴人甲○○、丙○受傷後逃
    逸，經翁志明及現場附近民眾記下被告所駕駛之小貨車車號
    ，提供給警方查證等情，亦據證人翁志明於檢察官偵查中具
    結證實（他字卷第42頁反面）。證人翁志明於檢察官偵查中
    之陳述，與上開事證相符，並無顯不可信之情況，自得採為
    認定事實之證據。
　(二)按支線道車輛，應讓幹線道車輛先行，及轉彎車輛應讓直行
　  車輛先行，此就道路交通管理處罰條例第45條第9 款、第48
    條第6 款之規定可明。被告所行駛之逢甲路，係支線道，告
    訴人甲○○所行駛之翠華路為幹線道，此為被告所供承（他
    字卷第二頁反面），並有上開道路交通事故調查報告表及現
    場圖可憑。被告駕車行駛支線道之逢甲路，至幹線道之翠華
    路，被告又係欲右轉翠華路，依上開規定，有注意讓在幹線
    道直行由告訴人甲○○之機車先行之義務，而依上開道路交
    通事故調查表所載，當時天候晴，路面無缺陷，亦無障物
    ，視距良好，是被告並無不能注意之情況，乃能注意而疏未
    注意，以致肇事傷人，其駕駛行為有過失甚明。被告之過失
    行為，與告訴人等之受傷害間，有相當因果關係，自應負過
    失傷害刑責。
　(三)被告於駕車肇車時，係受僱駕車送貨，每日薪資新臺幣1,30
    0 元，所駕駛之小貨車車主為洪進生，為被告於警詢時所陳
    明，並有警製之交通事故談話紀錄表在卷足憑，是被告係從
    事駕駛業務之人，無可置疑。
　(四)綜上所敘，本案事證已臻明確，被告所辯，顯係卸責之詞，
　  殊無足採，其犯行均堪認定。
三、查被告係從事駕駛業務之人，因執行業務之過失傷害人，核
    其所為係犯刑法284 條第2 項前段之業務過失傷害罪。被告
    以一過失行為，致二人受傷，係一行為觸犯二罪名之想像競
    合犯，依刑法第55條規定，從一重之一過失傷害罪處斷。又
    被告駕駛動力交通工具之小貨車肇事，致人受傷而逃逸，此
    部分所為，係犯刑法第185 條之4 之公共危險罪。被告所犯
    2 罪，犯意各別，應予分論併罰。
四、原審就被告所犯公共危險罪部分，適用刑法第185 條之4 、
    第41條第1 項、罰金罰鍰提高標準條例第2 條，審酌被告駕
    車肇事，致2 人受傷而逃離現場，犯罪後曾否認犯行，及尚
    知及時悔改而坦承犯行等一切情狀，量處有期徒刑陸月，如
    易科罰金，以300 元折算壹日；其認事用法及量刑，均無不
    當，應予維持。被告所犯刑法第185 條之4 之公共危險罪，
    其法定刑為6 月以上5 年以下有期徒刑。原審量處被告有期
    徒刑6 月，係屬低度之刑，顯無過重之嫌。原審量處被告有
    期徒刑6 月，雖屬低度之刑，但就原審所審酌被告犯罪之一
    切情狀，尚難認為有輕縱之可議。被告及檢察官就此部分之
    上訴，均為無理由，應併予駁回。
五、原審就被告過失傷害部分論處罪刑，固無不合，惟查，高雄
    市○○區○○路至翠華路口，交通號誌為紅燈時可右轉，此
    有現場照片附卷可證（原審卷第21頁），原審認定被告「闖
    紅燈違規右轉」，尚有未洽，又被告係一行為致2 人受傷害
    ，為想像競合犯，原判決未予論及，亦有未洽。被告及檢察
    官上訴意旨指摘原判決此部分不當，雖未盡有理由，但原判
    決此部分既有可議，自應將之連同定執行刑部分撤銷改判。
    爰審酌被告一過失行為，致2 人受傷害，犯罪後坦承犯行，
    及於93年1 月15日肇事，而至94年1 月4 日，始經調解成立
    ，賠償告訴人各新臺幣3 萬元，此有臺灣高雄地方法院高雄
    簡易庭之調解筆錄在卷可按，其犯罪後之態度，有可議之處
    等一切情狀，量處如主文所示之刑，並諭知易科罰金之折算
    標準，及與上開上訴駁回部分所處罪刑，定其應執行刑暨易
    科罰金之折算標準。
據上論斷，應依刑事訴訟法第368 條、第369 條第1 項前段、第
364 條、第299 條第1 項前段，刑法第284 條第2 項前段、第55
條、第41條第1 項前段、第2 項，第51條第5 款，罰金罰鍰提高
標準條例第1 條前段、第2 條，判決如主文。
本案經檢察官方娜蓉到庭執行職務。
中　　華　　民　　國　　94　　年　　1 　　月　　31　　日
　　　　　　　　　刑事第八庭      審判長法官　洪慶鐘
                                        法官  曾玉英
                                        法官  黃仁松
以上正本證明與原本無異。
公共危險部分如不服本判決應於收受本判決後10日內向本院提出
上訴書狀，其未述上訴理由者，並得於提起上訴後10日內向本
院補提理由書狀（均須按他造當事人之人數附繕本)「 切勿逕送
上級法院」。
過失傷害部分不得上訴。
中　　華　　民　　國　　94　　年　　2 　　月　　 1  　日
                                      書記官　呂素珍
附錄本件判決論罪科刑法條：
刑法第185條之4
駕駛動力交通工具肇事，致人死傷而逃逸者，處6 月以上5 年以
下有期徒刑。
刑法第284條第2項
從事業務之人，因業務上之過失傷害人者，處1 年以下有期徒刑
、拘役或1,000 元以下罰金，致重傷者，處3 年以下有期徒刑、
拘役或2千元以下罰金。
                                                      Ｈ
